【裁判字號】    97,上訴,2667
【裁判日期】    970620
【裁判案由】    毒品危害防制條例
【裁判全文】
臺灣高等法院刑事判決                97年度上訴字第2667號
上  訴  人  臺灣桃園地方法院檢察署檢察官
被      告  甲○○
上列上訴人因被告違反毒品危害防制條例案件，不服臺灣桃園地
方法院96年度審訴字第1138號，中華民國97年2 月22日第一審判
決（起訴案號：臺灣桃園地方法院檢察署96年度毒偵字第3730號
），提起上訴，本院判決如下：
    主  文
上訴駁回。
    理  由
一、上訴意旨略以：依最高法院96年度第9 次刑庭會議決議之結
    論原則上施用毒品於95年7月1日以後，除符合接續犯之要件
    外，則應一罪一罰，本案起訴被告施用毒品之時間地點為96
    年7月12日下午2時許，在桃園縣楊梅鎮○○路旁之公廁內，
    而原審所指之96年審訴字第230號判決之犯罪事實為96年3月
    12日晚間11時40分許，在桃園縣楊梅鎮○○路22巷3 號住處
    內查獲，及96年4月29日下午2時10分，在桃園縣楊梅鎮○○
    路160 號前查獲之事實。被告前開遭查獲施用毒品之時間有
    96年3、4月（96年度審訴字第230號）、7月（本案），地點
    分別為桃園縣楊梅鎮○○路22巷3號住處、楊梅鎮○○路160
    號前、大成路旁之公廁內，時間相隔甚久，地點又不同，且
    依前開最高法院之決議，及目前原審法院通案見解均採極為
    嚴格之一罪一罰之見解，本件原審於96年審訴字第230 號判
    決，對如此之情況，卻認定被告自96年3 月12日至96年8月2
    日被告所施用，均係為實質上一罪，核屬同一案件，而將全
    部予以判決，致本案96年7 月12日遭查獲之施用犯罪事實，
    遭致免訴判決，綜上，該判決自有未洽，即被告96年7 月12
    日下午2 時許所查獲之部分，因前案已遭查獲，犯意已遭中
    斷，此次施用毒品應為另行起意，應予一罪一罰，而不應論
    以免訴之判決，始符立法意旨，爰依刑事訴訟法第344條第1
    項、第361 條提起上訴，請求撤銷原判決，更為適法之裁判
    等語。
二、經查：
（一）原判決以本件被告曾被訴自96年3 月12日晚間10時20分許
      起至同年8月2日上午10時許止，在桃園縣楊梅鎮○○路22
      巷3 號住處內，以針筒注射於血管之方式，反覆持續施用
      第一級毒品海洛因多次，約每4至5小時施用一次之犯行，
      業於96年8月9日經原審法院以96年度審訴字第230 號案件
      判處有期徒刑10月，並於同年9 月10日確定在案，有該96
      年度審訴字第230號判決，本院被告前案紀錄錶各1紙在卷
      可憑，因認本件公訴意旨所指被告施用第一級毒品之犯罪
      時間（即96年7月11日下午2時許），業已涵蓋在前開確定
      判決所認定被告施用第一級毒品之犯罪時間內，既為前述
      確定判決之犯罪事實所涵蓋，為實質上一罪，核屬同一案
      件，本件公訴事實，既經判決確定，即依刑事訴訟法第30
      2條第1款之規定，為免訴判決之諭知。
（二）原判決以本件公訴之事實已為前已確定之原審法院96年度
      審訴字第230 號判決之事實所涵蓋，因而依法為免訴判決
      之諭知，經核原審判決並無違誤。公訴人以原審法院96年
      度審訴字第230 號判決之犯罪事實，實際上僅有被告於96
      年3 月12日晚間11時40分許及同年4月29日下午2時10分，
      分別在其桃園縣楊梅鎮○○路22巷3 號內住處及桃園縣楊
      梅鎮○○路160號前分別施用第一級毒品之2次犯行，該判
      決竟認定被告之施用第一級毒品犯行之時間自96年3 月12
      日起至同年8月2日止，認被告於該期間內之施用第一級毒
      品犯行，均為實質上一罪，為同一案件，而予以全部判決
      ，致本案96年7 月12日遭查獲之施用犯罪事實，遭致免訴
      判決。本院查：按96年度審訴字第230 號判決既經判決確
      定，於該判決未經非常上訴撤銷前（然縱經提起非常上訴
      予以撤銷違背法令部分，其判決效力亦不及於被告），該
      確定判決之效力仍存在，即被告施用第一級毒品之犯罪時
      間即96年3 月12日至8月2日之犯行已判決確定，本案被告
      施用第一級毒品之犯罪時間，既為該判決之犯罪事實所涵
      蓋，依法自應為免訴之判決，而不能另為實體判決，否則
      反致本案判決有重複判決之違背法令之虞。是原審諭知免
      訴，核無不合。綜上，本件公訴人之上訴為無理由，應予
      駁回，並不經言詞辯論為之。
據上論斷，應依刑事訴訟法第368條、第372條，判決如主文。
中    華    民    國    97    年    6     月    20    日
                  刑事第十一庭  審判長法  官  張連財
                                      法  官  林明俊
                                      法  官  楊照男
以上正本證明與原本無異。
如不服本判決，應於收受送達後十日內向本院提出上訴書狀，其
未敘述上訴之理由者並得於提起上訴後十日內向本院補提理由書
（均須按他造當事人之人數附繕本）。
                                      書記官  陳秋雄
中    華    民    國    97    年    6     月    20    日


司法院資訊處製作；財團法人民間司法改革基金會備份。
